# 请教陈版一个借款费用资本化的问题

提问人：LBYBYBLB 时间：2020-12-25 13:33:08
客户系一家酱香型酒生产企业。在实际经营管理过程中，客户存在向银行借入长期借款并将所借资金存入银行专户进行管理使用的情形，借款合同所载借款用途为购买生产酒所用原材料（例如高粱）。客户在进行账务处理时，将银行借款产生的利息予以资本化。请问陈版： 1 、该种情形下客户产生的借款利息能否资本化（专户存储资金且专项用于购买生产酒所用原材料）？
2 、对于酱香酒，生产的酒（生产周期假设为 1 年）一般需要储存3-5年后才能上市进行销售。如果能资本化，利息资本化截止时点是酒生产出来进入仓库储存的时点还是储存3-5年后上市进行销售的那个时点？
谢谢！

回答人：chenyiwei
虽然酿酒的生产过程较长，但一般理解不属于一般意义上的“符合资本化条件的资产”，实务中也没有对此类借款费用予以资本化的先例。故建议借款费用直接费用化处理。